臺灣雲林地方法院刑事判決　　　　　　　 96年度訴字第822號
公　訴　人　臺灣雲林地方法院檢察署檢察官
被　　　告　乙○○
　　　　　　　　　　國民
　　　　　　　　　　（現於臺灣雲林第二監獄執行中）
上列被告因違反毒品危害防制條例案件，經檢察官提起公訴（96
年度毒偵字第922 、1307、1308、1432號），於本院準備程序進
行中，被告就被訴事實為有罪之陳述，經合議庭裁定由法官一人
獨任進行簡式審判程序，判決如下：
    主  文
乙○○施用第一級毒品，累犯，處有期徒刑捌月，減為有期徒刑
肆月，扣案第一級毒品海洛因拾貳包（合計淨重壹點伍貳公克）
沒收銷燬之，扣案包裝上開第一級毒品海洛因之夾鏈袋拾貳只、
注射針筒肆支、海洛因殘渣袋拾伍只、塑膠鏟管壹支、空夾鏈
袋壹包、黑色小皮包壹只均沒收之；又施用第一級毒品，累犯，
處有期徒刑捌月，減為有期徒刑肆月，扣案第一級毒品海洛因拾
包（合計淨重壹點捌公克）沒收銷燬之，扣案包裝上開第一級
毒品海洛因之夾鍊袋拾只、注射針筒陸支、分裝吸管伍支、刮板
壹塊、分裝袋伍袋、黑色小皮包壹只、大皮包壹只均沒收之；又
施用第一級毒品，累犯，處有期徒刑捌月，減為有期徒刑肆月，
扣案注射針筒捌支、橡皮管壹條、塑膠鏟管柒支均沒收之；又施
用第一級毒品，累犯，處有期徒刑捌月，扣案海洛因殘渣袋貳只
沒收之；又施用第二級毒品，累犯，處有期徒刑陸月，減為有期
徒刑月，扣案玻璃球吸食器壹支沒收之；又施用第二級毒品，
累犯，處有期徒刑陸月，減為有期徒刑月；又施用第二級毒品
，累犯，處有期徒刑陸月，扣案第二級毒品甲基安非他命肆包（
驗餘淨重合計壹點零陸伍公克）沒收銷燬之，包裝上開第二級
毒品甲基安非他命之夾鏈袋肆只沒收之。應執行有期徒刑貳年陸
月，扣案第一級毒品海洛因貳拾貳包（合計淨重貳點玖零公克）
、第二級毒品甲基安非他命肆包（驗餘淨重合計壹點零陸伍公
克）均沒收銷燬之，扣案包裝上開第一級毒品海洛因之夾鏈袋貳
拾貳只、包裝上開第二級毒品海洛因之夾鏈袋肆只、海洛因殘渣
袋參拾柒只、塑膠鏟管捌支、分裝吸管伍支、空夾鏈袋壹包、分
裝袋伍袋、注射針筒拾捌支、刮板壹塊、橡皮管壹條、黑色小皮
包貳只、大皮包壹只、玻璃球吸食器壹支均沒收之。
    犯罪事實及證據名稱
一、犯罪事實：
    乙○○前因施用毒品案件，經本院裁定令入戒治處所施以強
    制戒治，於民國90年01月31日停止戒治，惟於保護管束期間
    ，又因施用毒品案件，撤銷停止戒治，再入戒治處所施以強
    制戒治，於90年10月10日執行完畢，再因施用毒品、竊盜等
    案件，經本院於93年03月29日、93年09月13日，以93年度訴
    字第70號、93年度易字第173 號判決分別判處有期徒刑1 年
    、8 月、10月確定，二案接續執行，於95年07月19日縮刑期
    滿執行完畢。復因施用毒品案件，經本院於96年07月30日，
    以96年度訴字第81號判決判處有期徒刑9 月、6 月，並定應
    執行有期徒刑1 年2 月確定。乙○○猶未能戒除毒癮，復分
    別基於施用第一級毒品海洛因（以下稱海洛因）、第二級毒
    品甲基安非他命（以下稱甲基安非他命）之犯意，再為下列
    施用海洛因、甲基安非他命行為：
(一)、於96年01月12日下午06時許，在雲林縣麥寮鄉○○村○○路
    332 之2 號友人陳佳文住處，以將海洛因摻水置入注射針筒
    內，再以注射針筒注射手臂靜脈血管之方式，施用海洛因1
    次；另於96年01月11日下午某時許，在上揭陳佳文住處，以
    將甲基安非他命置於玻璃球燒烤使之產生煙霧，吸食其煙之
    方式，施用甲基安非他命1 次。嗣於96年01月12日晚間09時
    15分許，在雲林縣麥寮鄉橋頭村332 之2 號，為警查獲，並
    扣得海洛因12包（合計淨重1.52公克）、注射針筒4 支、海
    洛因殘渣袋35只、塑膠鏟管1 支、空夾鏈袋1 包、玻璃球吸
    食器1 支、黑色小皮包1 只，經其同意採尿送驗，檢出嗎啡
    及甲基安非他命陽性反應。
(二)、乙○○於96年01月12日為警查獲後，另行起意，又於96年01
    月20日下午03時許，在雲林縣麥寮鄉施厝村施厝342 號友人
    林高慶住處，以將海洛因摻水置入注射針筒，再以注射針筒
    注射手臂靜脈血管之方式，施用海洛因1 次，嗣於同日下午
    03時10分許，為林高慶擔任警員之兄發覺，欲加以逮捕時趁
    隙逃逸，但扣得自其身上掉落之海洛因10包（合計淨重1.38
    公克）、注射針筒6 支、分裝吸管5 支、刮板1 塊、分裝袋
    5 袋、黑色小皮包1 只、大皮包1 只。
(三)、又另行起意，於96年03月19日晚間某時，在雲林縣麥寮鄉○
    ○村○○路4 之12號15室友人住處，以將海洛因摻水置入注
    射針筒內，再以注射針筒注射手臂靜脈血管之方式，施用海
    洛因1 次；另於96年03月20日中午12時許，在上開友人住處
    ，以將甲基安非他命置於玻璃球內燒烤使之產生煙霧，再吸
    食其煙之方式，施用甲基安非他命1 次。嗣於96年03月20日
    下午02時許，在雲林縣麥寮鄉○○村號○○路4 之12號15室
    為警查獲，並扣得注射針筒8 支、橡皮管1 條、塑膠鏟管7
    支，經其同意採尿送驗，又檢出嗎啡及甲基安非他命陽性反
    應。
(四)、再於96年06月11日凌晨03時許，在其雲林縣麥寮鄉後安村後
    安147 號住處，以將海洛因摻水置入注射針筒內，再以注射
    針筒注射手臂靜脈血管之方式，施用海洛因1 次；另於96年
    06月11日上午10時許，在其上開住處，以將甲基安非他命置
    於玻璃球內燒烤使之產生煙霧，再吸食其煙之方式，施用甲
    基安非他命1 次。嗣於96年06月11日下午02時30分許，在雲
    林縣麥寮鄉○○路之「芸上電子遊戲場」旁巷子內為警查獲
    ，並扣得甲基安非他命4 包（驗餘淨重合計1.0653公克）、
    海洛因殘渣袋2 只，經其同意採尿送驗，又呈嗎啡及甲基安
    非他命陽性反應。
二、程序部分：
    本件被告乙○○所犯為死刑、無期徒刑、最輕本刑為3 年以
    上有期徒刑以外之罪，被告於準備程序中均就被訴事實為有
    罪之陳述，經法官告知簡式審判程序之旨，並聽取公訴人、
    被告之意見後，合議庭認為適宜，依刑事訴訟法第273 條之
    1 第1 項規定，裁定進行簡式審判程序。又刑事訴訟法第15
    9 條第1 項規定：被告以外之人於審判外之言詞或書面陳述
    ，除法律有規定者外，不得作為證據。惟同條第2 項例外規
    定：法院以簡式審判程序，不適用之。故本件不適用傳聞排
    除法則有關限制證據能力之相關規定。並得依同法第310 條
    之2 準用同法第454 條之規定製作略式判決書，僅需記載犯
    罪事實、證據名稱及應適用之法條，並得以簡略方式為之。
三、認定犯罪事實所憑之證據及理由：
(一)、尿液送檢真實姓名登記簿1 份、詮昕科技股份有限公司96年
    01月24日濫用藥物尿液檢驗報告1 份。
(二)、扣案海洛因12包、法務部調查局96年02月02日調科壹字第09
    623009180 號鑑定書。
(三)、扣案注射針筒4 支、海洛因殘渣袋35只、塑膠鏟管1 支、空
    夾鏈袋1包、玻璃球吸食器1支、黑色小皮包1只。
(四)、扣案海洛因10包、法務部調查局調科壹字第09623039580 號
    鑑定書。
(五)、扣案注射針筒6 支、分裝吸管5 支、刮板1 塊、分裝袋5 袋
    、黑色小皮包1 只、大皮包1 只。
(六)、尿液送檢真實姓名登記簿1 份、臺灣檢驗科技股份有限公司
    96年04月03日濫用藥物尿液檢驗報告1紙。
(七)、扣案注射針筒8 支、橡皮管1 條、塑膠鏟管7支。
(八)、尿液送檢真實姓名登記簿1 份、臺灣檢驗科技股份有限公司
    96年07月03日濫用藥物尿液檢驗報告1 紙。
(九)、扣案甲基安非他命4 包、憲兵司令部刑事鑑識中心96年07月
    13日安鑑字第0960001138號鑑定書。
(十)、扣案海洛因殘渣袋2只。
(十一)、全國施用毒品案件紀錄表、臺灣雲林地方法院檢察署刑案資
    料查註紀錄表各1份。
(十二)、被告於警詢、偵訊之供述筆錄，及於本院審理時之自白。
(十三)、施用第一、二級毒品為犯罪行為，毒品危害防制條例第10條
    定有處罰明文。故施用第一、二級毒品者，依前揭規定本應
    科以刑罰。惟基於刑事政策，對合於一定條件之施用者，則
    依同條例第20條、第23條之規定，施以觀察、勒戒及強制戒
    治之保安處分。又毒品危害防制條例於92年07月09日修正公
    布，自93年01月09日施行，其中第20條、第23條將施用毒品
    之刑事處遇程序，區分為「初犯」及「5 年內再犯」、「5
    年後再犯」。依其立法理由之說明：「初犯」，經觀察、勒
    戒或強制戒治後，應為不起訴處分或不付審理之裁定；經觀
    察、勒戒或強制戒治執行完畢釋放後，「5 年內再犯」者，
    因其再犯率甚高，原實施之觀察、勒戒及強制戒治既已無法
    收其實效，爰依法追訴或裁定交付審理。至於經觀察、勒戒
    或強制戒治執行完畢釋放後，「5 年後再犯」者，前所實施
    之觀察、勒戒或強制戒治已足以遮斷其施用毒品之毒癮，為
    期自新及協助其斷除毒癮，仍適用「初犯」規定，先經觀察
    、勒戒或強制戒治之程序。從而依修正後之規定，僅限於「
    初犯」及「5 年後再犯」二種情形，始應先經觀察、勒戒或
    強制戒治程序。倘被告於5 年內已再犯，經依法追訴處罰，
    縱其第3 次（或第3 次以上）再度施用毒品之時間，在初犯
    經觀察、勒戒或強制戒治執行完畢釋放5 年以後，已不合於
    「5 年後再犯」之規定，且因已於「5 年內再犯」，顯見其
    再犯率甚高，原實施觀察、勒戒或強制戒治，已無法收其實
    效，即應依該條例第10條處罰。有最高法院95年度第7 次刑
    事庭會議決議可參。查被告前於90年10月11日，因施用毒品
    案件，經強制戒治執行完畢後，5 年內，再於於93年03月29
    日，因施用毒品案件，經本院以93年度訴字第70號判決分別
    判處有期徒刑1 年、8 月、並定應執行有期徒刑1 年4 月確
    定，又於96年間，因施用毒品案件，經本院以96年度訴字第
    81號判決分別判處有期徒刑9 月、6 月，並定應執行有期徒
    刑1 年2 月確定，有臺灣高等法院被告前案紀錄表在卷可憑
    。此次於96年01月11日、同年月12日、同年月20日、同年03
    月19日、同年03月20日、同年06月11日，再犯本件施用毒品
    罪，依上開決議意旨已不合於5 年後再犯，即應依法追訴、
    審理。
(十四)、被告自白與上述積極證據相符，顯屬真實。本件事證明確，
    被告施用第一、二級毒品之犯行堪以認定。
四、論罪科刑之理由：
(一)、核被告所為，係犯毒品危害防制條例第10條第1 項之施用第
    一級毒品罪，及毒品危害防制條例第10條第2 項之施用第二
    級毒品罪。被告持有毒品海洛因、甲基安非他命之低度行為
    為施用毒品海洛因、甲基安非他命之高度行為所吸收，不另
    論罪。被告先後4 次所犯施用第一級毒品罪及先後3 次所犯
    施用第二級毒品罪之七罪間，犯意各別，行為互殊，應予分
    論併罰。
(二)、被告因施用毒品、竊盜等案件，經本院於93年03月29日、93
    年09月13日，以93年度訴字第70號、93年度易字第173 號判
    決分別判處有期徒刑1 年、8 月、10月確定，二案接續執行
    ，於95年07月19日縮刑期滿執行完畢，有臺灣高等法院被告
    前案紀錄表在卷可稽，被告於有期徒刑執行完畢後，5 年內
    再犯本件有期徒刑以上之罪，應依刑法第47條第1 項規定，
    均論以累犯，並各加重其刑。
(三)、本院審酌被告前有違反藥事法、麻醉藥品管理條例、侵占、
    竊盜、毒品危害防制條例等犯罪前科，素行不佳，被告前因
    施用毒品而經觀察勒戒、強制戒治及服刑，仍無法戒斷毒癮
    ，不能抗拒毒品之誘惑，把持不住，再度沾染毒品，顯見毒
    癮不淺，品行亦有不端，過短刑期無法收戒除毒癮之效，惟
    其犯後已坦承犯行，且其施用毒品行為僅戕害自身，尚未造
    成其他危害，未婚，亦無子女，在家幫忙其姐看顧電子遊異
    場，有正當工作及固定收入，為高職畢業，教育程度不低，
    有維修電子產品之專長等一切情狀，分別量處如主文所示之
    宣告刑。
(四)、另中華民國96年罪犯減刑條例業於96年07月04日公布，並自
    96年07月16日施行，該條例第2 條明文規定：「犯罪在中華
    民國96年04月24日以前者，除本條例另有規定外，依下列規
    定減刑：三、有期徒刑、拘役或罰金，減其刑期或金額二分
    之一」則本件被告於犯罪事實(一)、(二)、(三)所犯施用第一、二
    級毒品罪之犯罪時間，均在96年04月24日以前，均應依中華
    民國96年罪犯減刑條例第2 條第1 項第3 款規定，減其有期
    徒刑二分之一，並均應依該條例第7 條第2 項規定，諭知其
    減得之刑，並依同條例第11條就減得之刑與犯罪事實(四)不應
    減刑之罪所處之刑，依據刑法第51條第5 款，定應執行刑。
(五)、扣案海洛因22包、甲基安非他命4 包，均應依毒品危害防制
    條例第18條第1 項前段規定沒收銷燬之，另扣案包裝上開海
    洛因之夾鍊袋22只、包裝上開甲基安非他命之夾鏈袋4 只、
    注射針筒18支、玻璃球吸食器1 支、海洛因殘渣袋37只、塑
    膠鏟管8 支、空夾鏈袋1 包、分裝吸管5 支、刮板1 塊、分
    裝袋5 袋、橡皮管1 條、大皮包1 只、黑色小皮包2 只，均
    係供或預備供被告施用海洛因或甲基安非他命所用之物，且
    為被告所有，業據被告供述在卷，爰依刑法第38條第1 項第
    2 款規定宣告沒收。
五、應適用之法律：
(一)、刑事訴訟法第273 條之1 第1 項、第299 條第1 項前段、第
    310 條之2 、第454 條。
(二)、毒品危害防制條例第10條第1 項、第2 項、第18條第1 項前
    段，刑法第11條前段、第47條第1 項、第51條第5 款、第38
    條第1 項第2 款，中華民國96年罪犯減刑條例第2 條第1 項
    第3 款、第7 條、第11條。
本案經檢察官甲○○到庭執行職務。
中　　華　　民　　國　　96　　年　　12　　月　　13　　日
                  刑事第六庭    法  官  李秋瑩
以上正本證明與原本無異。
如不服本判決，應於判決送達後10日內向本院提出上訴狀（須附
繕本）。
                                書記官　邱明通
中　　華　　民　　國　　96　　年　　12　　月　　13　　日
附錄本案論罪科刑法條全文：
毒品危害防制條例第10條
施用第一級毒品者，處 6 月以上 5 年以下有期徒刑。
施用第二級毒品者，處 3 年以下有期徒刑。
